臺灣彰化地方法院刑事判決　　　　　　　96年度訴字第1533號
公　訴　人　臺灣彰化地方法院檢察署檢察官
被　　　告　甲○○
上列被告因違反毒品危害防制條例案件，經檢察官提起公訴（96
年度毒偵字第3606號），本院依簡式審判程序判決如下：
    主  文
甲○○施用第一級毒品，累犯，處有期徒刑玖月。扣案之注射針
筒壹支沒收。
    事  實
一、甲○○前於民國90年間，因違反毒品危害防制條例案件，經
    本院以90年度訴字第1488號刑事判決分別判處有期徒刑9月
    、7月，定執行刑有期徒刑1年2月確定，於94年1月25日入監
    執行，95年1月26日因縮短刑期假釋出監，期間付保護管束
    ，迄95年3月2日保護管束期滿未經撤銷而視為執行完畢。另
    被告曾於90年間因違反毒品危害防制條例案件，經送強制戒
    治後，於91年12月17日停止戒治出所，所餘戒治期間付保謢
    管束，迄92年1月2日保護管束期滿未經撤銷而視為強制戒治
    執行完畢。詎猶不思悔改，於前揭強制戒治執行完畢釋放後
    5年內，復基於施用第一級毒品海洛因之犯意，於96年7月21
    日23時30分許，在彰化縣員林鎮○○路與員鹿路口，以針筒
    注射方式，施用第一級毒品海洛因1次。嗣於96年7月22日21
    時30分許，經警在彰化縣員林鎮○○里○○街100號前盤查
    ，雖當場無具體事證足資證明甲○○確實涉有施用海洛因之
    上開犯行，惟鄭乃誠仍主動將其所有供施用海洛因所用之注
    射針筒1支交予員警扣案，且隨同員警回所偵查，於其上開
    施用海洛因犯罪未為有偵查權限之機關發覺前，即主動向員
    警自首前開犯行，而接受裁判，且經警採尿送驗後，呈嗎啡
    陽性反應，而悉上情。
二、案經彰化縣警察局員林分局報告臺灣彰化地方法院檢察署檢
    察官偵查起訴。
    理  由
一、本案被告甲○○所犯係死刑、無期徒刑、最輕本刑為3年以
    上有期徒刑以外之罪，其於準備程序就前揭被訴事實為有罪
    之陳述，經受命法官告知簡式審判程序之旨，並聽取其與公
    訴人之意見後，本院認無不得或不宜改依簡式審判程序進行
    之處，爰依刑事訴訟法第273條之1第1項、第284條之1，裁
    定本案由受命法官獨任進行簡式審判程序，合先敘明。
二、訊據被告甲○○對於上開事實坦承不諱，且被告於96年7月
    22日為警採集之尿液，經送詮昕科技股份有限公司檢驗結果
    ，呈嗎啡陽性反應，此有彰化縣警察局員林分局委託檢驗尿
    液代號與真實姓名對照認證單及詮昕科技股份有限公司出具
    之濫用藥物尿液檢驗報告各1紙在卷可稽，復有注射針筒1支
    扣案可佐，足徵被告之任意性自白與事實相符，可以採信。
    又被告曾於90年間因違反毒品危害防制條例案件，經送強制
    戒治後，於91年12月17日停止戒治出所，所餘戒治期間付保
    謢管束，迄92年1月2日保護管束期滿未經撤銷而視為強制戒
    治執行完畢等情，有臺灣彰化地方法院檢察署刑案資料查註
    紀錄表、臺灣高等法院被告前案紀錄表各1份在卷可考，是
    被告於強制戒治執行完畢釋放後，5年內再犯本件毒品危害
    防制條例第10條之罪，事證明確，其犯行洵堪認定，應予依
    法論科。
三、核被告甲○○所為，係犯毒品危害防制條例第10條第1項之
    施用第一級毒品罪。被告持有第一級毒品海洛因進而施用，
    持有之低度行為應為施用之高度行為所吸收，不另論罪。被
    告有事實欄所載之前科及執行紀錄，有臺灣高等法院被告前
    案紀錄表、臺灣彰化地方法院檢察署刑案資料查註紀錄表各
    1份存卷可考，其於受有期徒刑執行完畢後，5年內故意再犯
    本案有期徒刑以上之罪，為累犯，應依刑法第47條第1項之
    規定加重其刑。另按刑法第62條所謂「發覺」，固非以有偵
    查犯罪職權之機關或人員確知其人犯罪無誤為必要，而於對
    其發生嫌疑時，即得謂為已發覺；但此項對犯人之嫌疑，仍
    須有確切之根據得為合理之可疑者，始足當之，若單純主觀
    上之懷疑，要不得謂已發生嫌疑（最高法院72年臺上字第
    641號判例意旨參照）。本件有關被告涉犯施用第一級毒品
    海洛因之犯行，被告係因員警於96年7月22日21時30分許在
    彰化縣員林鎮○○里○○街100號前盤查，被告即主動將注
    射針筒1支交予員警，雖當場無具體事證足資證明被告確實
    涉有施用海洛因之上開犯行，被告仍自願隨同員警回所偵查
    ，並同意採尿送驗，惟在尚未知悉檢驗結果，而被告外觀亦
    無何特徵足以顯現其係現行犯或準現行犯之情形下，被告即
    在警員製作筆錄時主動向彰化縣警察局彰化分局警員自首其
    施用第一級毒品海洛因之犯行（詳見96年7月23日警局調查
    筆錄），足認被告確係在警員未發現有確切之根據得為合理
    之懷疑前，即主動供述其施用第一級毒品海洛因，是被告對
    於未發覺之罪自首而接受裁判，應依自首之規定減輕其刑，
    上開刑有加重及減輕者，並依法先加後減之。爰審酌被告曾
    因施用毒品經強制戒治及刑之執行，而仍未知警惕又再犯本
    案之罪，足見其自制能力尚有未足，有接受相當期間監禁教
    化之必要，以促其及早矯正吸毒惡習；惟念及被告犯罪之動
    機、目的，其犯罪手段僅係戕害自己之身心及犯罪後坦承犯
    行之態度等一切情狀，量處如主文所示之刑，以示懲儆。扣
    案之注射針筒1支，係被告所有供其施用海洛因之物，業經
    被告供明在卷，爰依刑法第38條第1項第2款之規定宣告沒收
    。
據上論斷，應依刑事訴訟法第273條之1第1項、第299條第1項前
段，毒品危害防制條例第10條第1項，刑法第11條前段、第47第1
項、第62條前段、第38條第1項第2款，判決如主文。
本案經檢察官張尹敏到庭執行職務。
中　　華　　民　　國　　96　　年　　10　　月　　11　　日
                  刑事第二庭          法  官  尚安雅
以上正本證明與原本無異。
如不服本判決，應於判決送達後10日內，向本院提出上訴書狀，
上訴書狀應「敘述具體上訴理由」，並按他造當事人之人數附繕
本。「切勿逕送上級法院」。
中　　華　　民　　國　　96　　年　　10　　月　　12　　日
                                      書記官  陳佳宏
附錄本案論罪科刑法條：
毒品危害防制條例第10條
施用第一級毒品者，處 6 月以上 5 年以下有期徒刑。
施用第二級毒品者，處 3 年以下有期徒刑。
